臺灣高等法院民事裁定
108年度再易字第75號
再審原告    李宗鑾
再審被告    臺灣桃園農田水利會

法定代理人  黃金春
上列當事人間第三人異議之訴事件，再審原告對於中華民國108
年6月3日本院確定判決(108年度再字第19號)，提起再審之訴，
本院裁定如下：
    主  文
再審之訴駁回。
再審訴訟費用由再審原告負擔。 
    理  由
一、按再審之訴，法院認無再審理由，判決駁回後，不得以同一
    事由，對於原確定判決或駁回再審之訴之確定判決，更行提
    起再審之訴，民事訴訟法第498條之1定有明文。查再審原告
    前因與再審被告間第三人異議之訴事件，對本院106年度上
    字第1284號（下稱上字1284號）確定判決提起再審之訴，經
    本院以107年度再字第43號（下稱再字第43號）判決駁回其
    再審之訴確定。其後再審原告以本院再字第43號確定判決有
    民事訴訟法第496條第1項第1款、第497條所定之再審事由，
    對之提起再審之訴，經本院以108年度再字第19號判決（下
    稱原確定判決）駁回其再審之訴，有上開裁判可稽（見本院
    卷第81至91、99至123頁）。再審原告於本件提出再審被告
    於臺灣新竹地方法院（下稱新竹地院）105年度竹北簡字第1
    48號事件所出具106年10月6日民事爭點整理狀、新竹縣政府
    警察局竹北分局刑事案件報告書、新竹地院竹北簡易庭105
    年度竹北簡字第268號（下稱竹北簡字第268號）事件民事報
    到單、宣判筆錄、民事庭函等資料（見本院卷第27至35頁）
    ，主張坐落於新竹縣○○鄉○○段○○○○段0000○0地號上之地上物
    （下稱系爭地上物）係伊所有，再審被告卻聲請強制執行請
    求訴外人李維敏拆除系爭地上物，伊自得提起第三人異議之
    訴，核其理由略以：依竹北簡字第268號事件105年11月30日
    宣判筆錄，認定伊為系爭地上物所有權人，原確定判決有就
    足以影響於裁判之重要證物，漏未斟酌之再審事由；竹北簡
    字第268號事件已於105年11月30日宣判，原確定判決謂無前
    開宣判筆錄與判決原本可供查詢，違背民事訴訟法第223條
    第4項規定；原確定判決未調取竹北簡字第268號事件卷宗，
    即以未經辯論之新竹地院105年竹北簡字第031974號函為判
    決理由而駁回伊再審之訴，復違反民事訴訟法第222條第1項
    規定及最高法院70年台上字第2007號判例要旨；1284號事件
    誤以該案訴訟標的價額未逾新臺幣150萬元不得上訴第三審
    ，違背民事訴訟法第463條、第438條但書、最高法院32年上
    字第6113號判例要旨、77年度第14次民事庭會議決議㈡；原
    確定判決援引內容有誤之最高法院105年度台抗字第589號裁
    定，違反民事訴訟法第238條前段、第463條、第438條但書
    規定；又上字1284號事件書記官於107年6月1日準備程序登
    載不實，詎1284號判決竟稱僅係準備程序是否終結之程序事
    項，違反民事訴訟法第240條第2項規定；原確定判決引用前
    開書記官自行更正未經法官簽名之筆錄，違反民事訴訟法第
    217條規定、最高法院17年上字第273號判例、47年第1次民
    刑庭總會決議㈣；原確定判決及新竹地院101年度訴字第377
    號判決、本院101年度上字第1379號判決、最高法院103年度
    台上字第2096號裁定復謂伊未舉證系爭地上物為伊所有，認
    定李維敏屬系爭地上物所有權人，違反最高法院62年台上字
    第2414號、48年台上字第209號判例要旨及民事訴訟法第277
    條但書規定，適用法規顯有錯誤等情，提起再審之訴，惟所
    持再審事由均與其於原確定判決中所主張者相同，此有民事
    再審狀、原確定判決附卷可憑（見本院卷第3至25、81至91
    頁）。再審原告提起再審之訴，違反民事訴訟法第498條之1
    規定，自不合法，應予駁回。
二、據上論結，本件再審之訴為不合法，爰裁定如主文。
中　　華　　民　　國　　109 　年　　4 　　月　　30　　日
                  民事第二十三庭
                        審判長法  官  蕭胤瑮
         　　　 　　　　　　　法  官　鄭威莉
        　　　　　　　　　　　法  官　許勻睿
正本係照原本作成。
不得抗告。
中　　華　　民　　國　　109 　年　　5 　　月　　1 　　日

　　　　　　　　　　　　　    書記官  秦湘羽